【裁判字號】    99,審訴,447
【裁判日期】    990716
【裁判案由】    毒品危害防制條例
【裁判全文】
臺灣桃園地方法院宣示判決筆錄         99年度審訴字第447號
公  訴  人  臺灣桃園地方法院檢察署檢察官
被      告  甲○○
指定辯護人  本院公設辯護人乙○○
上列被告因違反毒品危害防制條例案件，於中華民國99年7 月16
日下午4 時許，在本院第10法庭宣示判決，出席職員如下：
          法  官  林靜梅
          書記官  郭怡君
法官起立朗讀判決主文、犯罪事實要旨、處罰條文、附記事項，
及告以上訴限制、期間並提出上訴狀之法院，且諭知記載其內容
：
一、主  文：
    甲○○施用第一級毒品，累犯，處有期徒刑玖月，扣案之第
    一級毒品海洛因拾柒包含袋（驗餘合計淨重點肆伍公克
    ）均沒收銷燬之；又施用第二級毒品，累犯，處有期徒刑伍
    月；應執行有期徒刑壹年，扣案之第一級毒品海洛因拾柒
    包含袋（驗餘合計淨重點肆伍公克）均沒收銷燬之。
二、犯罪事實要旨：
    緣甲○○前於民國88年間因施用毒品案件，經臺灣新竹地方
    法院裁定送觀察、勒戒後，因認無繼續施用毒品傾向，於88
    年5 月21日執行完畢釋放出所，並經臺灣新竹地方法院檢察
    署檢察官以88年度偵字第1847號為不起訴處分確定；復於88
    年間因施用毒品案件，經臺灣板橋地方法院（下稱板橋地院
    ）以88年度毒聲字第5791號裁定送觀察、勒戒後，因認有繼
    續施用毒品傾向，再經板橋地院以88年度毒聲字第6232號裁
    定令入戒治處所施以強制戒治，嗣經板橋地院以89年度毒聲
    字第3551號裁定停止戒治，於89年8 月17日停止戒治併付保
    護管束出所，迄89年10月4 日保護管束期滿，未經撤銷停止
    戒治，視為強制戒治執行完畢，該次施用毒品犯行並經板橋
    地院以89年度訴字第708 號判決判處有期徒刑1 年，嗣經臺
    灣高等法院以89年度上訴字第2955號判決上訴駁回確定並執
    行完畢；又於91年間因施用毒品案件，經板橋地院以91年度
    毒聲字第3828號裁定令入戒治處所施以強制戒治，於93年1
    月9 日因法律修正報結出所，(1)該次施用毒品犯行並經板橋
    地院以91年度訴字第2524號判決分別判處有期徒刑10月、6
    月，應執行有期徒刑1 年2 月確定；(2)另於89年間因恐嚇取
    財案件，經臺灣高等法院以93年度少連上訴字第46號判決判
    處有期徒刑2 年6 月確定；(3)又於90年間因竊盜案件，經板
    橋地院以92年度易字第1239號判決判處有期徒刑1 年8 月確
    定；(4)復於91年間因贓物案件，經板橋地院以92年度易字第
    1725號判決判處有期徒刑6 月確定；(5)再於91年間因竊盜案
    件，經本院以91年度易字第1791號判決判處有期徒刑10月確
    定；上開(1)至(5)罪刑，嗣經板橋地院以96年度聲減字第4280
    號裁定就(1)(4)(5)之罪各減刑為有期徒刑5 月、3 月、3 月、
    5 月，並與不得減刑之(2)(3)之罪，合併定其應執行刑為有期
    徒刑5 年4 月確定，於97年10月7 日期滿執行完畢（於本件
    構成累犯）。詎其仍不知悔改，復基於施用第一級毒品之犯
    意，於98年11月18日上午9 時許，在其前位於桃園縣桃園市
    ○○○街28號8 樓居處內，施用第一級毒品海洛因1 次；另
    基於施用第二級毒品之犯意，於98年11月18日上午8 時許，
    在上址施用第二級毒品甲基安非他命（起訴書誤載為安非他
    命）1 次。嗣於98年11月18日13時30分許，在桃園縣桃園市
    ○○○街36號地下2 樓停車場內為警查獲，並扣得其所有之
    第一級毒品海洛因37包（驗前合計淨重3.46公克，因鑑驗使
    用費失0.01公克，驗餘合計淨重3.45公克，含與毒品無法析
    離之包裝袋37個）。
三、處罰條文：
    毒品危害防制條例第10條第1 項、第2 項、第18條第1 項前
    段，刑法第11條、第47條第1 項、第51條第5 款。
四、附記事項：
    扣案之第一級毒品海洛因37包，其中包裝袋部分，依現行檢
    驗方式乃以刮除方式為之，包裝袋上仍會摻殘若干毒品無法
    分離，自應一體視為毒品部分，而依毒品危害防制條例第18
    條第1 項前段規定，宣告沒收銷燬之。至鑑驗費失之毒品部
    分，既已滅失，爰不另為沒收銷燬之宣告。
五、協商判決除有刑事訴訟法第455 條之4 第1 項第1 款於本訊
    問程序終結前，被告撤銷協商合意或檢察官撤回協商聲請者
    ；第2 款被告協商之意思非出於自由意志者；第4 款被告所
    犯之罪非第455 條之2 第1 項所定得以協商判決者；第6 款
    被告有其他較重之裁判上一罪之犯罪事實者；第7 款法院認
    應諭知免刑或免訴、不受理者情形之一，及違反同條第2 項
    「法院應於協商合意範圍內為判決；法院為協商判決所科之
    刑，以宣告緩刑或2 年以下有期徒刑、拘役或罰金為限」之
    規定者外，不得上訴。
六、如有前述例外得上訴之情形，又不服本件判決，得自收受判
    決送達後10日內，向本院提出上訴書狀，上訴於第二審法院
    。
中    華    民    國    99    年    7     月    16    日
                        刑事庭    法  官  林靜梅
以上正本證明與原本無異。
                                  書記官  郭怡君
中    華    民    國    99    年    7     月    16    日
附錄本案論罪科刑依據之法條：
毒品危害防制條例第10條
施用第一級毒品者，處 6 月以上 5 年以下有期徒刑。
施用第二級毒品者，處 3 年以下有期徒刑。

司法院資訊處製作；財團法人民間司法改革基金會備份。
